臺灣嘉義地方法院刑事判決　　　　　　　 96年度訴字第713號
公　訴　人　臺灣嘉義地方法院檢察署檢察官
被　　　告　甲○○
　　　　　　　　　　21弄32.
指定辯護人　本院公設辯護人　乙○○
上列被告因違反槍砲彈藥刀械管制條例案件，經檢察官提起公訴
（96年度偵字第1666號），本院判決如下：
    主  文
甲○○未經許可，寄藏可發射子彈具有殺傷力之改造手槍，累犯
，處有期徒刑參年肆月，併科罰金新臺幣伍萬元，罰金如易服勞
役，以新臺幣壹仟元折算壹日。扣案之改造手槍壹支沒收（槍枝
管制編號：0000000000號）。
    事  實
一、甲○○前因肅清煙毒條例等案件，經臺灣臺中地方法院以83
    年度訴字第4145號判處應執行有期徒刑3年4月確定，於民國
    85年8月10日假釋，又因槍砲彈藥刀械管制條例案件，經臺
    灣高等法院臺中分院以87年度上易字第1109號判處有期徒刑
    8月確定，而與上揭撤銷假釋之殘刑接續執行，於89年11月
    18日假釋，並於90年9月8日假釋期滿，所餘刑期內未經撤銷
    假釋，其未執行之刑，以已執行論。其明知槍砲彈藥刀械管
    制條例管制之物品，非經中央主管機關許可不得寄藏，竟未
    經許可，基於寄藏可發射子彈具有殺傷力之改造手槍、具有
    殺傷力之子彈之犯意，於民國86年間某日，在嘉義市某處，
    收受姓名年籍不詳綽號「大頭」之成年男子，所寄放具有殺
    傷力仿BERETTA廠84型半自動手槍，換裝土造金屬槍管改造
    而成之改造手槍1支，及具有殺傷力之子彈1顆，受友人委託
    代為保管，而寄藏上開槍枝、子彈，並先後藏放其位於嘉義
    市○○街177巷21號、嘉義市○區○○里○○路○段350巷21
    弄32號3樓住處內。嗣於96年2月10日14時30分許，在嘉義市
    ○○街99號前時，因另涉詐欺案件通緝為警逮捕，當場在其
    攜帶之手提包內，查扣上開改造手槍1支與子彈1顆。
二、案經嘉義市警察局第一分局報請臺灣嘉義地方法院檢察署檢
    察官偵查起訴。
    理  由
一、按被告以外之人於審判外之言詞或書面陳述，除法律有規定
    者外，不得作為證據。除顯有不可信之情況外，公務員職務
    上製作之紀錄文書、證明文書，亦得為證據。當事人、代理
    人或辯護人於法院調查證據時，知有第159條第1項不得為證
    據之情形，而未於言詞辯論終結前聲明異議者，視為有前項
    之同意。刑事訴訟法第159條第1項、第159條之4第1款、第
    159條之5第2項分別定有明文。本件檢察官、被告甲○○及
    辯護人就本件所引用證據，未於言詞辯論終結前聲明異議，
    本院審酌證據作成時之情況，並無違法取證或其他瑕疵，認
    為以之作為證據為適當，應有證據能力。
二、訊據被告對於上揭犯罪事實，於本院準備程序及審理時均坦
    承不諱（見本院卷第22、45-46頁），並有搜索扣押筆錄1份
    、照片4張及嘉義市警察局初步檢視報告表1份附卷可憑（見
    警卷第5-7、11-12、18-25頁），而扣案之手槍1支（槍枝管
    制編號：0000000000號），經鑑定認由係仿BERETTA廠84型
    半自動手槍製造之槍枝，換裝土造金屬槍管而成之改造手槍
    ，機械性能良好，可擊發適用之子彈，認具殺傷力；扣案之
    子彈1顆，經鑑定認係9mm（9×19mm）之制式子彈，經檢視
    底火皿具撞擊痕跡，經試射，可擊發，認具殺傷力，有內政
    部警政署刑事警察局96年3月2日刑鑑字第0960025845號槍彈
    鑑定書1份附卷可憑（見偵卷第13-15頁），並有扣案之改造
    手槍1支、送鑑定後試射所餘之彈殼1個扣案可資佐證，足認
    被告之自白與事實相符，本件事證明確，被告寄藏改造手槍
    、子彈之犯行均堪予認定。
三、論罪科刑部分：
  (一)按槍砲彈藥刀械管制條例第7條第4項，係將持有與寄藏手槍
    罪為分別之處罰規定，而寄藏與持有，均係將物置於自己實
    力支配之下，僅寄藏必先有他人之持有行為，而後始為之受
    寄代藏而已，故寄藏之受人委託代為保管，其保管之本身，
    亦屬持有，不過，此之持有係受寄之當然結果，雖不應另就
    持有予以論罪，然未經許可持有手槍，其持有之繼續，為行
    為之繼續，亦即一經持有手槍，罪已成立，但其完結須繼續
    至持有行為終了時為止。則包括持有之寄藏手槍行為，自亦
    為行為之繼續，其犯罪之完結須繼續至寄藏行為終了時為止
    （最高法院88年度第8次刑事庭會議決議參照）。
  (二)查槍砲彈藥刀械管制條例第11條，業於94年1月26日修正公
    布，於同年1月28日生效，被告未經許可，寄藏可發射子彈
    具有殺傷力之改造手槍之行為，於修正前係犯槍砲彈藥刀械
    管制條例第11條第4項之未經許可，寄藏可發射子彈具有殺
    傷力之改造手槍罪；於修正後則係犯同條例第8條第4項之未
    經許可，寄藏可發射子彈具有殺傷力之改造手槍罪。其法定
    刑由1年以上7年以下有期徒刑，併科新臺幣7百萬元以下罰
    金，修正為3年以上10年以下有期徒刑，併科新臺幣7百萬以
    下罰金。本件被告所犯未經許可，寄藏可發射子彈具有殺傷
    力之改造手槍罪之「持有行為」，性質上係屬犯罪行為之繼
    續，而非犯罪狀態之繼續，應直接適用修正公布後之槍砲彈
    藥刀械管制條例第8條第4項規定，加以論處，尚無新舊法比
    較之問題。且本件被告係受委託而代為保管上開槍枝、子彈
    ，參照上開最高法院決議意旨所示，法律上自宜僅就「寄藏
    」行為為包括之評價，不另就「持有」予以論罪。
  (三)核被告所為，係違反槍砲彈藥刀械管制條例第8條第4項之未
    經許可，寄藏可發射子彈具有殺傷力之改造手槍罪，及同條
    例第12條第4項之未經許可寄藏子彈罪。被告以一行為同時
    觸犯上開2罪，為想像競合犯，應從一重之槍砲彈藥刀械管
    制條例第8條第4項未經許可，寄藏可發射子彈具有殺傷力之
    改造手槍罪處斷。被告前因肅清煙毒條例等案件，經臺灣臺
    中地方法院以83年度訴字第4145號判處應執行有期徒刑3年4
    月確定，於85年8月10日假釋，又因槍砲彈藥刀械管制條例
    案件，經臺灣高等法院臺中分院以87年度上易字第1109號判
    處有期徒刑8月確定，而與上揭撤銷假釋之殘刑接續執行，
    於89年11月18日假釋，並於90年9月8日假釋期滿，所餘刑期
    內未經撤銷假釋，其未執行之刑，以已執行論，此有臺灣高
    等法院被告前案紀錄表1份在卷可參，其受徒刑之執行完畢
    後，5年以內故意再犯本件有期徒刑以上之罪，為累犯，應
    依刑法第47條第1項規定加重其刑。按刑法第59條之酌量減
    輕其刑，必須犯罪另有特殊之原因與環境等等，在客觀上足
    以引起一般同情，認為即予宣告法定低度刑期尤嫌過重者，
    始有其適用。次按刑法第59條之酌量減輕其刑，必於犯罪之
    情狀，在客觀上足以引起一般同情，認為即予宣告法定低度
    刑期，猶嫌過重者，始有其適用，至於被告無前科，素行端
    正，子女眾多等情狀，僅可為法定刑內從輕科刑之標準，不
    得據為酌量減輕之理由（最高法院著有45年台上字第1165號
    、51年台上字第899號判例、70年度第6次刑事庭會議決議）
    可資參照）。本件辯護人雖請求本院依刑法第59條對被告酌
    量減輕其刑，然被告為本件犯罪行為時為已滿20歲之成年人
    ，且被告犯罪時並無任何特殊之原因與環境等等，在客觀上
    不足以引起一般同情，揆諸上開判例意旨，並無適用刑法第
    59條酌量減輕其刑之餘地。至於被告之犯罪動機、家庭狀況
    等情狀，均供量刑之參考，與其犯罪情狀堪予憫恕，可依刑
    法第59條之規定酌量減輕之情有別。
  (四)爰審酌被告高職畢業之智識程度，家有父母、2名子女，為
    友人保管槍枝子彈之犯罪動機，對社會治安之潛在危險，所
    寄藏槍枝、子彈之數量，寄藏之時間長達數年，及坦承犯行
    之犯後態度良好等一切情狀，量處如主文所示之刑，並就罰
    金部分諭知易服勞役之折算標準，以示懲儆。扣案具有殺傷
    力之改造手槍1支，係屬違禁物，應依刑法第38條第1項第1
    款規定宣告沒收。另扣案具有殺傷力之子彈1顆，業經鑑驗
    機關於鑑驗時試射後，僅剩餘彈殼，而失其子彈之結構及性
    能，為廢棄之物，已不具殺傷力，非屬違禁物，爰不另為沒
    收之諭知。
據上論斷，應依刑事訴訟法第299條第1項前段，槍砲彈藥刀械管
制條例第8條第4項、第12條第4項，刑法第11條前段、第55條、
第47條第1項、第42條第3項前段、第38條第1項第1款，判決如主
文。
本案經檢察官廖俊豪到庭執行職務。
中　　華　　民　　國　　96　　年　　10　　月　　11　　日
　　　　　　　　刑事第二庭  審判長法  官   沈福財
                                  法  官   林青怡
                                  法  官   卓春慧
上列正本證明與原本無異。
如不服本判決，應於判決送達後十日內向本院提出上訴狀，上訴
書狀依法應敘述具體理由，如未敘述具體理由者，應於上訴期間
屆滿後二十日內補提理由書於本院（均應附繕本）。
中　　華　　民　　國　　96　　年　　10　　月　　15　　日
                                  書記官   汪淑菁
附錄本案論罪科刑法條全文：
槍砲彈藥刀械管制條例第8條：
未經許可，製造、販賣或運輸鋼筆槍、瓦斯槍、麻醉槍、獵槍、
空氣槍或第4條第1項第1款所定其他可發射金屬或子彈具有殺傷
力之各式槍砲者，處無期徒刑或5年以上有期徒刑，併科新臺幣1
千萬元以下罰金。
未經許可，轉讓、出租或出借前項所列槍枝者，處5年以上有期
徒刑，併科新臺幣1千萬元以下罰金。
意圖供自己或他人犯罪之用，而犯前二項之罪者，處無期徒刑或
7年以上有期徒刑，併科新臺幣1千萬元以下罰金。
未經許可，持有、寄藏或意圖販賣而陳列第1項所列槍枝者，處3
年以上10年以下有期徒刑，併科新臺幣700萬元以下罰金。
第1項至第3項之未遂犯罰之。
槍砲彈藥刀械管制條例第12條第4項：
未經許可，持有、寄藏或意圖販賣而陳列子彈者，處5年以下有
期徒刑，併科新台幣300元以下罰金。
